【裁判字號】    92,交聲,282
【裁判日期】    921231
【裁判案由】    違反道路交通管理處罰條例聲明異議
【裁判全文】
臺灣基隆地方法院交通事件裁定                    九十二年度交聲字第二八二號
    原處分機關  交通部公路總局臺北區監理所基隆監理站
    異  議  人
    即受處分人  甲○○
右列受處分人因違反道路交通管理處罰條例案件，對於交通部公路總局台北區監理所
基隆監理站九十二年九月九日所為之處分（原處分案號：基監字第裁四二─ＺＡ00
00000號），聲明異議，本院裁定如左：
    主  文
異議駁回。
    理  由
一、本件聲明異議意旨如聲明異議狀（如附件）所載。
二、按汽車行駛於高速公路，而不遵管制之規定者，處新台幣（下同）三千元以上六
    千元以下罰鍰，道路交通管理處罰條例第三十三條第一項定有明文；又汽車駕駛
    人駕駛汽車違反道路交通管理處罰條例第三十三條第一項規定者，除應依該條所
    規定之罰鍰處罰外，並予記違規點數一點，同條例第六十三條第一項第一款亦定
    有明文。
三、本件異議人即受處分人甲○○（以下簡稱異議人）駕駛所有車號三Ｅ─七０八八
    號自用小客車，於九十二年一月三十一日下午二時八分許，在國道一號高架橋北
    向十六公里處，該址速限為時速一百公里，而異議人行駛時速達一百二十八公里
    ，乃遭內政部警政署國道公路警察局第一警察隊（下稱舉發機關）警員以移動式
    雷達測速儀器照相器測定該自用小客車違規超速行為，並以科學儀器照相採證後
    ，掣單逕行舉發，嗣異議人提出申訴，經原處分機關請舉發機關調查結果，仍認
    異議人確有在高速公路不遵管制規定，超速行駛之違規行為，原處分機關乃依道
    路交通管理處罰條例第三十三條第一項、第六十三條第一項第一款之規定，裁處
    異議人罰鍰六千元，並記違規點數一點。
四、本件異議人具狀否認有前揭違規行為，辯稱舉發單位所採用之「科學儀器」是否
    合乎「標準作業規定」請舉發單位說明云云。經查：舉發機關係使用「ＧＡＴＳ
    ＯＭＥＴＥＲ」廠牌、１３．４５０ＧＨＺ（Ｋｕ─Ｂａｎｄ）規格之雷達測速
    照相機測定異議人上揭違超速規行為，該雷達測速照相機於九十一年九月二十八
    日經經濟部標準檢驗局檢定合格，有效期限至九十二年九月止，有內政部警政署
    國道公路警察局第一警察隊九十二年十二月十八日公警國一交字第０九二０００
    九八六一號函（含附件經濟部標準檢驗局雷達測速儀檢定合格證書）在卷可憑，
    足證舉發機關所使用之雷達測速儀器確經經濟部標準檢驗局檢合格，異議人上開
    所辯核無足採。又異議人行車違規超速之事實，經舉發單位以上開檢驗合格之科
    學儀器採證，亦有採證照片一張附卷可稽，足認異議人駕車確有違規超速之事實
    。
五、綜上所述，本件事證明確，異議人於本件舉發時地，在高速公路上駕駛自用小客
    車，有違規超速行為，原處分機關就本件違規行為，裁處異議人罰鍰六千元，並
    記違規點數一點，於法無違，本件異議為無理由，自應予駁回。
六、據上論斷，應依道路交通案件處理辦法第十九條，裁定如主文。
中      華      民      國    九十二    年    十二      月    三十一    日
                                  臺灣基隆地方法院交通法庭
                                      法  官    劉  桂  金
右正本證明與原本無異。
對於本件裁定如有不服，應於收受送達後五日內，向本院提出抗告書狀，敘述抗告之
理由，抗告於臺灣高等法院。
                                      書記官    黃  士  元
中      華      民      國    九十三    年     一       月    六      日


司法院資訊處製作；財團法人民間司法改革基金會備份。
